臺灣高等法院刑事判決　　　　　　　　　　　　　九十一年度上易字第一八四五號
　　上　訴　人　臺灣臺北地方法院檢察署檢察官
　　被　　　告　乙○○
　　　　　　　　戊○○
　　　　　　　　甲○○
　　　　　　　　丁○○
右上訴人因被告等詐欺案件，不服臺灣臺北地方法院九十年度易字第一八五六號，中
華民國九十一年六月七日第一審判決（起訴案號：臺灣臺北地方法院檢察署八十九年
度偵字第一九四○號）提起上訴，本院判決如左：
    主  文
原判決撤銷。
乙○○共同意圖為自己不法之所有，以詐術使人將本人之物交付，處有期徒刑柒月。
戊○○、甲○○、丁○○幫助意圖為自己不法之所有，以詐術使人將本人之物交付，
各處有期徒刑陸月，如易科罰金，均以參佰元折算壹日。
    事  實
一、乙○○明知姓名、年籍不詳綽號「小鄭」之成年男子與自稱「張文和」真實姓名
    、年籍不詳之成年男子，均係以東億國際投資有限公司（下稱東億公司）名義，
    印製刮刮樂中獎廣告物郵寄予不特定人，向不特定之人訛稱已中獎，惟須先匯中
    獎稅金以憑辦理領獎，使不特定之人陷於錯誤，而依其指示匯出所謂之「中獎稅
    金」，而詐騙金錢之不法犯罪集團之成員，竟基於與綽號「小鄭」、自稱「張文
    和」等之成年男子，共同向不特定人詐騙金錢之不法意圖，自民國（下同）八十
    九年七月中旬起，以每月月薪新台幣（下同）四萬元之代價受僱於綽號「小鄭」
    之成年男子，代為從事申辦電話、領包裹、取款等工作。戊○○亦明知自稱「張
    文和」真實姓名、年籍不詳之成年男子，係以東億公司名義，印製刮刮樂中獎廣
    告物郵寄予不特定人，詐騙所謂「中獎稅金」之不法犯罪集團之成員，竟基於幫
    助自稱「張文和」之成年男子，向不特定人詐騙金錢之故意，受「張文和」之託
    ，與賴壬彬（由原審發布通緝中），以每本八千元之代價，蒐集租用他人之銀行
    或郵局帳戶存摺多本，以供「張文和」等人，用以供被害人匯款及領取各被害人
    所匯至之款項。丁○○、甲○○亦明知賴壬彬係以租用他人之銀行或郵局帳戶存
    摺，用以供不法之使用，竟基於幫助賴壬彬詐欺之不確定故意，與賴壬彬約定以
    每個存摺可領八千元，每次租期二個月之報酬，並於八十九年八月三十一日，至
    深坑鄉草地尾郵局開立局號0000000，帳號0000000號，戶名丁○○之帳戶後，即將該帳戶之存摺簿、提款卡連同印鑑一枚交給賴壬彬，並由賴壬
    彬轉交給戊○○後，再由戊○○交給「張文和」，而供東億公司作為騙取不特定
    之被害人匯款之用。嗣台中縣東勢鎮居民丙○○，因誤信東億公司郵寄之中獎廣
    告物，分別於同年九月十一日及九月十三日，先後匯款三十萬元、八萬元之「稅
    金」，至丁○○前揭台北縣深坑鄉草地尾郵局局號0000000，帳號000
    0000號存戶內；其中三十萬元，於當日及翌日即被提領一空，而九月十三日
    所匯入之八萬元，因郵局查覺有異，而予凍結。「張文和」不知上情，仍通知戊○○該郵局存摺內猶有八萬元因故未能領出，希戊○○找賴壬彬要求丁○○、甲○○速前往該郵局辦理補發存摺手續，領出該八萬元，得款後戊○○、賴壬彬可
    各分得一萬元；丁○○及甲○○則可各分得二千元。甲○○、丁○○、賴壬彬等
    人，遂於同年九月二十七日前往該郵局辦理補發存摺之手續，甲○○另於同年九
    月二十八日上午前往郵局欲領款時，經郵局人員通知而為警查獲，再由警於當日
    上午十一時許，在台北縣蘆洲市○○○路緝獲丁○○；再循線查獲欲前來收取八
    萬元之賴壬彬、戊○○；再於當日下午八時許，在台北市○○○路○段太平洋百
    貨公司前，緝獲當日下午七時許由戊○○與「張文和」連絡取款，而由「小鄭」
    告知欲前來收取八萬元之乙○○。
二、案經丙○○訴由台北縣警察局新店分局報請台灣台北地方法院檢察署檢察官偵查
    起訴。
    理  由
一、訊據被告乙○○、戊○○、甲○○、丁○○等人，被告乙○○就其自八十九年七
    月中旬以每月月薪四萬元之代價受僱於「小鄭」，代為從事申辦電話、領包裏等
    工作，且依「小鄭」之指示於八十九年九月二十八日前往台北市○○○路○段太
    平洋百貨公司前收取八萬元之事實部分，被告戊○○就其有幫「張文和」收集他
    人存摺而交予賴壬彬，「張文和」有通知渠去跟賴壬彬叫丁○○把八萬元領出來
    之事實部分；被告甲○○、丁○○二人就其等與賴壬彬約定以每個帳戶存摺八千
    元，每次租期二個月之代價，其等於八十九年八月三十一日，至深坑鄉草地尾郵
    局開立局號0000000，帳號0000000號，戶名丁○○之帳戶後，將
    該帳戶之存摺、提款卡連同印鑑一枚交給賴壬彬，其等嗣經賴壬彬要求前往該郵
    局辦理補發存摺手續，領出該八萬元，賴壬彬稱其等可各分得二千元之事實部分
    分別均不諱言；惟均矢口否認有何詐欺犯行，被告乙○○辯稱：渠不知他人之詐
    欺犯行，渠無犯意云云；被告戊○○則辯稱；渠幫「張文和」收購存摺，惟並無
    收取任何利益，渠並不知「張文和」收集存摺之目的云云；被告丁○○、甲○○
    則以其等將郵局之帳戶提供給賴壬彬是要其代辦信用卡、信用貸款云云。惟查：
（一）被告乙○○於八十九年十月十一日檢察官偵查中稱：「（上開這種行為是有犯
      罪集團才有？）我知道。因我失業已久，我有罪惡感，我知道是違法，但不知
      道他們在做什麼。」等語（見偵查卷第七十頁正反面）；嗣於九十年三月二十
      一日檢察官偵查中，被告乙○○復供稱：「我認為我有犯罪，但不知犯何罪。
      」等語（見偵查第一一○頁）；於九十年十月二十一日原審審理時，被告乙○○亦供陳：「‧‧‧『小鄭』一個月給我四萬元，我一開始不知道『小鄭』在
      騙人，中途我就知道『小鄭』在騙別人的錢，因為我金錢壓力很大，所以才繼
      續做的，我從八十九年七月才開始做的。」等語（見原審九十年簡字第二三七
      三號卷第四十頁）；於九十一年七月十七日本院受命法官調查時亦供承：「我
      曾懷疑這些工作可能涉及不法，但我缺錢，所以我仍繼續做。在偵查中所言實
      在，我有罪惡感沒錯。（你有承認你知道違法？）（點頭）（有何違法？）這
      樣的公司、這樣的形式，又拿這麼高的薪水，我覺得違法。」等語。足見被告
      乙○○就「小鄭」、「張文和」係以前述之方式向不特定之被害人詐騙金錢之
      犯行了然於胸或心知肚明要無疑義；被告乙○○前述不知他人詐欺犯行之所辯
      ，要係事後卸責之詞，顯不足採。
（二）被告戊○○於八十九年九月二十九日警訊時自承：「（賴壬彬因何要將錢交給
      你？）因我於八十九年八月中旬受朋友『張文和』之託要租用一本郵局存摺，
      我便聽說賴壬彬有一本郵局存摺要出租，便向賴壬彬提起，賴某便於八十九年
      八月二十日交給我一本丁○○，局號0000000、帳號0000000號
      郵局存摺，我便代轉租給『張文和』（二個月八千元），『張文和』於八十九
      年九月二十六日十六時打電話給我，稱陳褔成郵局存摺內有八萬元申報止付無
      法提領，要我去找賴壬彬叫丁○○把錢領出來，後來賴壬彬的朋友甲○○於八
      十九年九月二十七日十九時打電話給我，我說『賴壬彬要提領丁○○帳戶內八
      萬元有無此事，這筆錢是要交給誰？』，我便向她說錢交給我即可。（與張文
      和、甲○○是何關係？如何聯絡？）『張文和』是以前我經營茶藝館時，認識
      的客人，‧‧‧，而甲○○是賴壬彬介紹認識‧‧‧，甲○○約我於八十九年
      九月二十八日十二時三十分在新店市○○路香園汽車旅館前見面，還未見到甲○○時即被警方查獲，‧‧‧我被警方查獲後以電話聯絡『張文和』約在北市
      ○○○路太平洋百貨公司碰面，但『張文和』未出面，指派乙○○出面取款時
      ，為警方查獲，我不認識他。」等語（見偵查卷第十九頁反面、第二十頁正、
      反面）；被告戊○○嗣於八十九年十月十三日檢察官偵查中亦供稱：「『張文
      和』是我在南港東南街三十六號與朋友李天年合夥的茶藝館內消費的常客，張
      有印小卡片放在我們店內表示要租存摺，賴壬彬來我們店有看到小卡片，就說
      有存摺要出租，接著他拿他本人及母親的五、六本租給『張文和』，一個月四
      千元，最少租二個月，要續租再談。賴分三次交給他五、六本。‧‧‧不是我
      媒介，但我知他在我店內收集約有十本。‧‧‧警訊筆錄實在，有看過。」等
      語（見偵查卷第七十四頁反面，第七十五頁正、反面）；被告戊○○於八十九
      年十二月二十六日檢察官偵查中亦供稱：「賴壬彬約拿六、七本給我，我轉交
      給『張文和』，‧‧‧張稱有人信用不好，怕戶頭金額被查封，所以要租用別
      人存摺。我知這樣做有人會損失，‧‧‧。」等語（見偵查卷第九十五頁正、
      反面）；被告戊○○於九十年二月二十一日檢察官偵中復供稱：「‧‧‧大部
      分都是賴將存摺拿給我，叫我交給『張文和』，錢也是拿給我，我再拿給賴壬
      彬。」等語；被告戊○○於九十年十一月二十一日原審審理時亦供稱：「‧‧
      ‧我幫賴壬彬交存摺二、三次給『張文和』，‧‧‧我知道『張文和』在收購
      、租存摺給別人，‧‧‧，賴壬彬有出租存摺給『張文和』，『張文和』有擺
      放出租存摺的廣告單在我的店裡面，我只是幫賴壬彬把存摺轉交給『張文和』
      而已。
      」等語（見原審九十年簡字第二三七三卷第四十頁、第四十一頁）；被告戊○○於九十年十二月二十一日原審審理時另供稱：「‧‧‧我拿給賴壬彬二次的
      錢，一本八千元，二次壹萬六千元，賴壬彬急著要錢，『張文和』給我錢，我
      只是單純取錢交存摺、及再交錢，‧‧‧。」等語（見原審九十年易字第一八
      五六號卷第四十七頁）；被告戊○○於九十一年七月十七日本院受命法官調查
      時陳稱：「是賴壬彬叫我拿存摺給『張文和』而已。‧‧‧（『張文和』是否
      叫你去跟賴壬彬講叫丁○○把八萬元領出來？）‧‧‧，那一次是叫我去的沒
      錯。」等語。足見被告戊○○對於『張文和』、賴壬彬所為何事，亦無不知之
      理。
（三）參以同案另被告賴壬彬於八十九年九月二十九日警訊時稱：「我係先和戊○○
      認識，戊○○係我認識的朋友介紹，從事代書工作，有替他人辦理信用卡及信
      用貸款事宜，我便透過戊○○將我本人及母親賴李貴蝦的存摺交予戊○○，渠
      稱每本存摺可領八千元，每次為期二個月，事後可辦理遺失補發，後來我便再
      向丁○○及甲○○游說，他們二人再交身份證影本及戶口名簿影本及印章給我
      ，以轉交給戊○○。（你自與戊○○認識至今共交予幾件人頭給他？獲利為何
      ？）我共交予戊○○五件，共收取肆萬元，另他稱的辦信用卡、信用貸款都未
      核准，所交付證件都歸還，另代辦之存摺於二個月後再辦遺失。‧‧‧，於八
      十九年九月二十六日下午，戊○○通知我在丁○○立帳郵局深坑草地尾郵局局
      號0000000號、帳號0000000號存摺內有一筆捌萬元之款項，因
      該存摺已由他登報作廢，無法提領，要我轉告丁○○、甲○○辦理補發以利領
      取，我便告知他們二人前去郵局辦理補發。‧‧‧。」等語（見偵查卷第十三
      頁反面，第十四頁）。
（四）被告甲○○於八十九年九月二十九日警訊時稱丁○○係伊之男朋友，帳戶是其
      與丁○○向深坑草地尾郵局開戶，金融卡、身分證影本、儲金簿、印章都被賴
      壬彬拿走。而賴壬彬稱要辦信用卡，可以借十萬元，賴壬彬抽二萬元，其餘八
      萬元歸伊與男友陳褔成。賴壬彬稱丁○○帳戶內有八萬元，是別人匯錯，要丁○○領出來交給他，他會給一千元作為代價。因丁○○剛好有事，由伊代領。
      戊○○找不到丁○○才找伊，叫伊領八萬元交給他。（見偵查卷第十頁、第十
      一頁）、於八十九年九月二十九日警訊時稱：「丁○○是我男友，賴壬彬拿去
      當人頭，‧‧‧，賴壬彬來電說有人匯錯錢，叫丁○○報遺失，所以在二十七
      日我們三人一同去換新本子‧‧‧。」等語（見偵查卷第五十五頁反面）；被
      告甲○○於八十九年十月十三日檢察官偵查中供稱：「警訊筆錄實在，有看過
      。」等語（見偵查卷第七十五頁反面）；被告甲○○於九十年三月二十一日檢
      察官偵查中供稱：「潘及賴叫我拿郵局存摺說要幫我們辦信用卡，隔了一段時
      間後，潘、賴二人告訴我說存摺已登報遺失，叫丁○○再去補辦一本，至於我
      的存摺，潘及賴說他們已經賣掉，但警察查的結果說我的存摺尚未被他人拿去
      當人頭。潘打電話給我問我丁○○存摺辦好否，其中有八萬元要領出來還人家
      。‧‧‧被抓前二天賴有來找我們，說錢有匯錯八萬元，叫我趕快去提出來，
      潘及賴可得到二萬元傭金。」等語（見偵查卷第一一○頁反面、第一一一頁）
      ；被告甲○○於九十年十二月二十一日原審審理時稱：「（賴壬彬為何叫你去
      郵局領錢？）賴說有位小姐匯錢匯錯，叫我去領錢之後說要包二千元傭金給我
      。但是我沒有拿到錢。（當初為何辦補發存摺？）是賴壬彬說我們原先交給他
      的存摺、提款卡也已經登報報失，所以要領八萬元所以要申請補發，賴壬彬說
      有位陳小姐匯錯款八萬元，叫丁○○領出來，他是口頭上說給我們二千元，賴
      壬彬可以拿到二萬元。要去補辦存摺是賴壬彬一起去的。二千元是給丁○○作
      車馬費，叫我們坐計程車去。」等語（見原審九十年易字第一八五六號卷第四
      十四頁、第四十六頁）；被告甲○○於九十一年七月十七日本院受命法官調查
      時陳稱：「我是被當人頭，我沒有拿到錢，我是為了辦信用卡，才當人頭。」
      等語。
（五）被告丁○○於八十九年九月二十九日警訊時供稱：「（深坑草地尾郵局郵政存
      簿儲金簿，局號0000000號、帳號0000000號，是否為你所有？
      何時開戶，做何用途？）是我所有於八十九年八月三十一日開戶，因賴壬彬是
      由我女友甲○○介紹認識，賴壬彬向我稱可以幫我代辦信用卡及信用貸款事項
      ，要我到郵局開戶，並將存簿、印章、提款卡交予賴壬彬使用辦理，每辦理得
      十萬元，由賴壬彬押取佣金貳萬元，而我可得款捌萬元。‧‧‧，我提款卡密
      碼是賴壬彬交代為四個一。‧‧‧，我只是人頭戶提供郵局帳戶供該公司向不
      知名者詐騙錢財。」等語（見偵查卷第十六頁、第十七頁）等語；被告丁○○
      於八十九年十月十三日檢察官偵查中稱：「‧‧‧開戶是我本人去的，與甲○○一起去。‧‧‧警訊筆錄實在，警員有唸給我聽。」（見偵查卷第七十四頁
      反面、第七十五頁反面）；被告丁○○於九十年十二月二十一日原審審理時稱
      ：「（賴壬彬為何叫你去郵局領錢？）賴說有位小姐匯錢匯錯，叫我去領錢之
      後說要包二千元傭金給我。‧‧‧。」等語（見原審九十年易字第一八五六號
      卷第四十四頁）。
（六）查被告甲○○、丁○○雖辯稱伊等因同案被告賴壬彬稱可代辦信用卡及向銀行
      貸款，才交付存摺予同案被告賴壬彬云云。惟被告丁○○於九十一年四月二十
      六日原審審理時供稱：「（為什麼要交提款卡、存摺給賴壬彬？）當時要辦信
      用貸款，我記不起來，他沒有告訴我辦何地方的信用貸款，當時沒告訴我額度
      是多少錢。」等語（見原審九十年易字第一八五六號卷第一二七頁）；於九十
      一年七月十七日本院受法官審理時被告丁○○稱：「（你拿存摺讓人家存提款
      ，有何好處？）沒有。（沒有好處，為何這樣做？）他們說用信用卡辦貸款。
      （剛開始為何願意把存摺交給賴壬彬？）因為我要辦信用貸款，他說辦十萬，
      我拿八萬，他們拿二萬。（為何辦貸款十萬要給他二萬？你是否知道其中有問
      題？）我不太清楚。（賴壬彬說他是何人？他為何能幫你辦貸款？）我不知道
      ，是朋友介紹的。」等語；是本件果如被告甲○○、丁○○二人所陳，其等係
      為辦理信用卡或辦理貸款，始將提款卡、存摺交給賴壬彬屬實，則被告甲○○
      、丁○○二人豈有不知所申請係何信用卡，復不知辦何處之貸款，亦不知所申
      貸之額度多少，此等情節在在與常理有悖；況如前引供述，被告丁○○已自陳
      稱渠只是人頭戶提供郵局帳戶供該公司向不知名者詐騙錢財等語，核與同案另
      被告賴壬彬於警訊時已直承因出租存摺可領取八千元而游說被告丁○○及甲○○交付等事實，被告戊○○於警訊時自承賴壬彬有交付丁○○上開郵局存摺予
      渠，渠再代轉租給「張文和」（二個月八千元）等語之情節相符；此在在足證
      被告甲○○、丁○○交付存摺、提款卡等與同案另被告賴壬彬而轉交被告戊○○，顯非為辦理信用卡及向銀行貸款，實係明知他人以該帳戶用以詐騙，而出
      租帳戶與他人；益證被告甲○○、丁○○上開辯稱，顯係事後卸飾之詞，委無
      可採。
（七）復以被害人丙○○遭東億公司寄送刮刮樂中獎廣告單，佯稱伊刮中獎金，須先
      繳稅金始能領取獎金，並指定被告丁○○名義之局號0000000號、帳號
      0000000號郵政存簿儲金郵政帳戶作為匯款帳號，經丙○○共匯入三十
      八萬元等情，業據被害人丙○○於警訊中指訴綦詳，復有東億公司廣告單、郵
      政國內匯款執據、局號0000000號、帳號0000000號郵政存簿儲
      金郵政帳戶八十九年八月三十一日起至八十九年九月二十七日止之交易詳情表
      、抽獎單等影本資料在卷可稽。
（八）查金融存款帳戶，事關存戶個人財產權益之保障，其與存戶印鑑章結合，其專
      屬性、私密性更形提高；除非本人或與本人具密切之關係者，難認有何理由可
      自由流通使用該存褶、印章；一般人亦均有應妥為保管存褶、印鑑章，以防止
      存褶、印鑑章被他人冒用之認識，縱有特殊情況偶有將存褶、印鑑章交付他人
      之需，亦必深入瞭解其用途後再行提供以使用，恆係吾人日常生活經驗與事理
      ；且存褶、印鑑章等有關個人財產、身分之物品，果淪落於不明人士手中，極
      易被利用為與財產有關之犯罪工具；而與他人於身分上不具密切關係之人，竟
      願以不相當之對價，徵求他人提供帳戶以為使用，此等行為客觀上已屬可疑；
      其顯係供為某非正當資金進出之用，而隱瞞其流程及行為人身份曝光之不法意
      圖亦可預見；若此之社會現實，恆係一般人本於日常生活經驗即可體察之者。
      本件被告戊○○、甲○○、丁○○均係有社會生活經驗之成年人，被告戊○○
      幫助『張文和』收購存摺，而辯稱渠不知他人收集存摺之目的用途為何云云；
      而被告丁○○、甲○○，接受他人所給付之代價，而提供帳戶供人匯款，嗣後
      復為他人提領不明來源之匯款，在在與吾人之日常生活經驗顯然有悖；另參以
      現今金融市場開放，競爭激烈之社會現實，於金融機構開設帳戶極其容易，果
      有使用金融帳戶之必要，大可自己向各該金融機構申請開立帳戶，何庸另行支
      出代價而使用他人所申請之帳戶？益證被告丁○○、甲○○提供帳戶（含印鑑
      章）與代提領款項行為態樣，顯背於吾人之日常生活經驗，其等諉稱不知租用
      者係供為詐欺財物之用之所辯，要難採信。
（九）另依被害人丙○○前引指訴，雖均未述及其於過程中，曾與被告等聯繫、見面
      或接洽；亦未向被告等求證伊中獎之真實性，或經被告等告知要求匯款至某特
      定之帳號等情；是關於向被害人進行詐欺之者，應係「張文和」、「小鄭」等
      不詳人士組成之東億公司成員無疑。衡酌本件被告乙○○曾與綽號「小鄭」有
      所聯繫，且以月薪四萬元之代價受僱於綽號「小鄭」之人，況被告乙○○亦曾
      參與不法詐得款項之領取，是於法應認被告乙○○與綽號「小鄭」之人就本件
      犯行，彼等間有犯意之聯絡及行為之分擔，而均為共同正犯。另本院審酌被告
      戊○○、甲○○、丁○○均不識綽號「小鄭」之人，被告甲○○、丁○○亦不
      知「張文和」其人，其等關於本件所為者，僅係提供帳戶存摺，輾轉受託提款
      ，其等所為雖應予非難，然究其實質，被告戊○○、甲○○、丁○○三人與綽
   號「小鄭」之人或自稱「張文和」之人間，並無共同實施犯罪之犯意聯絡或行
      為分擔，其等所為，僅係供為綽號「小鄭」之人或自稱「張文和」之人本件犯
      行順遂之助力，而為幫助犯無訛。
（十）綜上所述，被告等前述否認犯行之所辯，要均係事後飾卸之詞，顯無足採。本
      件事證明確，被告等之犯行，均堪以認定。
二、核被告等所為均係犯刑法第三百三十九條第一項之詐欺罪。被告乙○○與綽號「
    小鄭」之人就本件犯行，彼等間有犯意之聯絡及行為之分擔，而均為共同正犯。
    被告戊○○、甲○○、丁○○三人，就綽號「小鄭」之人或自稱「張文和」之人
    本件犯行，提供助力促其犯罪之實現，係幫助犯，應依刑法第三十條減輕其刑。
    被告行為後，刑法第四十一條於九十年一月十日修正公布，修正後之刑法第四十
    一條規定以犯最重本刑為五年以下有期徒刑之罪，而受六月以下有期徒刑之宣告
    ，因身體、教育、職業或家庭之關係，執行顯有困難者，得以一元以上三元以下
    折算一日，易科罰金。較之於修正前之同法條係以犯最重本刑為三年以下有期徒
    刑之罪為要件者，比較新（修正後刑法第四十一條）、舊法（修正前刑法第四十
    一條），修正後之刑法第四十一條之規定，顯較有利於被告，自應適用修正後之
    刑法第四十一條之規定。
三、原審法院就被告等所涉犯之程度，未根究明白，即遽為被告等均無罪之論知，顯
    有未洽。檢察官上訴意旨，就此指摘原判決不當，求予撤銷改判，非無理由，自
    應由本院將原判決撤銷改判。爰審酌被告等本件犯罪之動機、手段、所生危害、
    及犯後仍飾詞圖卸之態度等一切情狀，分別量處如主文第二項、第三項所示之刑
    ，並就被告戊○○、甲○○、丁○○部分，諭知易科罰金之折算標準，以示儆懲
    。
據上論斷，應依刑事訴訟法第三百六十九條第一項前段、第三百六十四條、第二百九
十九條第一項、刑法第三百三十九條第一項、第二條第一項、第二十八條、第三十條
、修正第四十一條第一項前段，罰金罰鍰提高標準條例第一條前段、第二條，判決如
主文。
本案經檢察官呂丁旺到庭執行職務。
中      華      民      國      九十一    年      八      月    二十    日
                              臺灣高等法院刑事第十庭
                                  審判長法  官  溫  耀  源
                                        法  官  何  菁  莪
                                        法 官  林  銓  正
右正本證明與原本無異。
不得上訴。
                                        書記官  陳  菊  珍
中      華      民      國      九十一    年      八      月    二十二  日
附錄本案論罪科刑法條
刑法第三百三十九條第一項
意圖為自己或第三人不法之所有，以詐術使人將本人或第三人之物交付者，處五年以
下有期徒刑、拘役或科或併科一千元以下罰金。
